---
title: "파생변수 생성"
author: "2015122026오태환"
date: '2020 5 26 '
output: 
  html_document
fontsize: 10pt
geometry: margin=1in
mainfont: NanumGothic
classoption: a4paper
---

# EDA 1

# 1) Import Data
```{r}
library(tidyverse)

data = read_csv("C:/Users/dhxog/yonsei/dsintro/new_merge_data.csv")
summary(data)
```

# 2) 파생변수 만들기

## 2-1) 이전 곡 순위
```{r}
previous_song = data %>% select(artist, name) %>%
  unique() %>% group_by(artist) %>% mutate(previous_song = lag(name,1)) %>% ungroup()
```
### 가수별로 그룹핑을 하고 곡 칼럼을 한 칸씩 밀어 이전 곡 칼럼을 생성했다.

```{r}
data = previous_song %>% merge(data, by = c("name", "artist"))


data = data %>% select(artist, name, previous_song, rank) %>% 
  group_by(name) %>% 
  mutate(top_rank = min(rank)) %>% 
  ungroup() %>% 
  select(-rank) %>% 
  unique() %>% 
  group_by(artist) %>% 
  mutate(previous_song_rank = lag(top_rank, 1)) %>% 
  ungroup() %>% 
  merge(data, by = c("artist", "name", "previous_song")) %>% 
  select(-c("top_rank", "previous_song"))
```
## 이전 곡의 최고 랭킹 칼럼을 만들었다.

## 2-2) 계절 변수 추가

```{r}

data$month = data$month %>% unlist() %>% as.integer()


season = function(x){
  if(any(x == c("3", "4", "5"))){
    return("spring")
  }
  if(any(x == c("6", "7", "8"))){
    return("summer")
  }
  if(any(x == c("9", "10", "11"))){
    return("fall")
  }
  else{
    return("winter")
  }
}


for(i in 1:nrow(data)){
  data$season[i] = season(data$month[i])
}

write.csv(data, "firstmodeldata.csv")
```

### 3,4,5월은 봄, 6,7,8월은 여름, 9,10,11월은 가을, 12,1,2월은 겨울로 하는 칼럼을 만들었다.

# 이제 만들어진 계절변수로 다른 파생변수를 만들어보도록 하겠다.

# EDA 2

## 0) Import Data

```{r}
library(tidyverse)
library(plotly)
library(GGally)
library(tidymodels)

data = read_csv("C:/Users/dhxog/yonsei/dsintro/first_model_glm.csv")

summary(data)
```



## 1) 파생변수 생성

### 1-1) 장르와 계절간에 관계가 있는지 보고싶다.

```{r}
season_genre_rank = data %>% select(genre,season, rank_g)

temp = season_genre_rank %>% select(genre) %>% unique() %>% as.vector()



genre_name = c()

for(i in 1:16){
  genre_name[i] <- as.character(temp[i,])
}




sge = list()
for(i in 1:16){

sge <- cbind(genre = matrix(genre_name[i], 4, 1), season_genre_rank %>% filter(genre == genre_name[i]) %>% group_by(season)%>% summarise(seasonal_mean = mean(rank_g))) %>% merge(season_genre_rank %>% group_by(genre) %>% summarise(genre_mean = mean(rank_g)), by = "genre") %>% rbind(sge)
}

sge = unique(sge)
```

## 동적 그래프를 그려 확인해보겠다.(값이 낮을 수록 높은 평균 순위이다.)
```{r}     
plot_ly(sge, x = ~season, y = ~ seasonal_mean, color = ~genre, type = "scatter", mode = "lines+markers")
```

## 장르별로 계절간  추이가 있는 것을 확인하였다. 

### 1-1-1) 장르별 계절간 추이를 데이터에 반영하고 싶다.
```{r}

season_genre_score_df = sge %>% mutate(season_genre_score = (seasonal_mean - genre_mean) / genre_mean) %>% select(genre, season, season_genre_score)

data = merge(data, season_genre_score_df, by = c("genre", "season"))
```

## 1-2) 신곡의 경우는 이전 곡의 최고 랭킹, 기존 곡의 경우는 직전 주 랭킹을 사용한 변수를 만들고 싶다.

```{r}
library(lubridate)

data$ymd = data %>% select(name, year, month, day) %>% mutate(ymd = paste0(20,year,"-", month, "-", day)) %>% select(ymd) %>%unlist() %>% as.Date()

data = data %>% group_by(name) %>% mutate(new_song = ymd == min(ymd))
data = data %>% group_by(name) %>% mutate(previous_song = ymd != min(ymd))
```

### 신곡과 기존 곡으로 나누자
```{r}
data = data %>% group_by(name) %>% arrange(ymd) %>% mutate(previous_rank = lag(rank_g,1)) 

previous_song_name = data %>% select(artist, name, ymd) %>%  group_by(name)%>%arrange(ymd) %>% ungroup() %>% select(artist, name)  %>% unique() %>% group_by(artist) %>% mutate(previous_song_name = lag(name, 1))


data = previous_song_name %>% merge(data, by = c("artist", "name"))
```
### 신곡의 경우에 활용하기 위해 그 가수의 이전 곡 이름 칼럼을 만든다.

```{r}
data = data %>% select(artist, name, previous_song_name, rank_g) %>% group_by(name) %>% mutate(top_rank = min(rank_g)) %>% ungroup() %>% select(-rank_g) %>% unique() %>% group_by(artist) %>% mutate(previous_song_rank = lag(top_rank, 1)) %>% ungroup() %>% merge(data, by = c("artist", "name", "previous_song_name")) %>% 
  select(-c("top_rank", "previous_song_name"))
```

### 이전 곡의 최고 순위 칼럼을 만들었다.

```{r}
data = data %>% mutate(previous_ranking = if(new_song == TRUE){previous_ranking = previous_song_rank.x} else {previous_ranking = previous_rank}) %>% select(-c("previous_song_rank.x", "previous_song_rank.y", "previous_song", "new_song", "previous_rank"))
```
### 신곡의 경우 이전 곡의 최고순위, 기존 차트에 있던 곡의 경우는 전주차 순위를 칼럼으로 만들었다.

```{r}
write_csv(data, "파생변수 두 개 추가.csv")
```

### 만들어진 결과물을 저장하자.